【裁判字號】    97,易,15
【裁判日期】    970424
【裁判案由】    傷害等
【裁判全文】
臺灣苗栗地方法院刑事宣示判決筆錄        97年度易字第15號
公  訴  人  臺灣苗栗地方法院檢察署檢察官
被      告  甲○○
                    號
上列被告因傷害等案件（起訴案號：96年度偵字第4326號），本
院於中華民國97年4 月24日下午4 時，在本院第三法庭宣示判決
，出席職員如下：
                審判長法  官  吳振富
法官起立朗讀判決主文、犯罪事實要旨、處罰條文，及告以上訴
限制、期間並提出上訴狀之法院，且諭知記載其內容：
一、主  文：
    甲○○犯傷害罪，處拘役參拾日，如易科罰金，以新臺幣壹
    仟元折算壹日。又犯毀損他人物品罪，處拘役貳拾日，如易
    科罰金，以新臺幣壹仟元折算壹日。應執行拘役肆拾日，如
    易科罰金，以新臺幣壹仟元折算壹日。
二、犯罪事實要旨：
    甲○○於民國96年8 月11日17時50分許，在苗栗縣通霄鎮內
    湖里16鄰之好主顧檳榔攤，因見前與丙○○發生口角衝突之
    乙○○持鐮刀駕駛車牌號碼9F- 5285號自用小客車前來，竟
    基於毀損之犯意，持路旁建築工地之鐵條朝乙○○之車輛丟
    擲，致乙○○所駕前開車輛前擋風玻璃破裂。嗣後，乙○○
    即下車並持鐮刀欲砍擊甲○○，因甲○○閃躲而未果，雙方
    發生爭執，甲○○與乙○○均基於傷害之犯意（乙○○傷害
    甲○○部分本院另行審結）相互毆打，乙○○因此受有左耳
    後頭皮深部裂傷、右前臂裂傷及右小腿表淺性傷口等傷害。
三、處罰條文：
    刑法第277 條第1 項、第354 條。
四、協商判決除有刑事訴訟法第455 條之4 第1 項第1 款於本訊
    問程序終結前，被告撤銷協商合意或檢察官撤回協商聲請者
    ；第2 款被告協商之意思非出於自由意志者；第4 款被告所
    犯之罪非第455 條之2 第1 項所定得以協商判決者；第6 款
    被告有其他較重之裁判上一罪之犯罪事實者；第7 款法院認
    應諭知免刑或免訴、不受理者情形之一，及違反同條第2 項
    「法院應於協商合意範圍內為判決；法院為協商判決所科之
    刑，以宣告緩刑或2 年以下有期徒刑、拘役或罰金為限」之
    規定者外，不得上訴。
五、如有前項得上訴之情形，若不服本件判決，得自收受判決筆
    錄送達之日起10日內，向本院提出上訴書狀，上訴於第二審
    法院。
中    華    民    國    97    年    4     月    24    日
                  刑事第一庭法  官  吳振富
以上正本係照原本製作。
                            書記官  巫  穎
中    華    民    國    97    年    4     月    24    日
附記論罪之法條全文：
刑法第277 條第1 項
傷害人之身體或健康者，處3 年以下有期徒刑、拘役或1 千元以
下罰金。
刑法第354條
毀棄、損壞前二條以外之他人之物或致令不堪用，足以生損害於
公眾或他人者，處2 年以下有期徒刑、拘役或5 百元以下罰金。


司法院資訊處製作；財團法人民間司法改革基金會備份。
